臺灣屏東地方法院刑事判決　　　　　　　 100年度訴字第81號
公　訴　人　臺灣屏東地方法院檢察署檢察官
被　　　告　林樑燈
選任辯護人　周春米　律師
　　　　　　任明穎　律師
上列被告因違反毒品危害防制條例案件，經檢察官提起公訴（
99年度偵字第10478號），本院判決如下：
    主  文
林樑燈犯如附表一主文欄所示之罪，各處如附表一主文欄所示之
刑。應執行有期徒刑貳拾貳年。扣案如附表二所示之物均沒收銷
燬；扣案如附表三所示之物均沒收；未扣案如附表四編號1 、2
、5 所示之物均沒收，如全部或一部不能沒收時，以其財產抵償
之；未扣案如附表四編號3 所示之物與吳速玉連帶沒收，如全部
或一部不能沒收時，以其與吳速玉之財產連帶抵償之；未扣案如
附表四編號7 、8 所示之物均與董貴晃連帶沒收，如全部或一部
不能沒收時，以其與董貴晃之財產連帶抵償之。
    事  實
一、林樑燈前因施用毒品案件，經本院裁定令入勒戒處所施予觀
    察、勒戒，因有繼續施用毒品傾向，經送強制戒治，於民國
    98年2 月13日停止戒治出所，並由臺灣屏東地方法院檢察署
    以98年度戒毒偵字第26號為不起訴處分確定。詎仍不知悔改
    ，明知甲基安非他命屬第二級毒品，不得持有及施用，仍基
    於施用第二級毒品之犯意，於99年11月21日下午某時許，在
    其位於屏東縣車城鄉○○村○○路28號之1 其養羊之居所（
    即羊寮），基於施用第二級毒品甲基安非他命之犯意，以將
    第二級毒品甲基安非他命置於吸食器內以火燒烤後，吸食所
    產生煙霧之方式，施用第二級毒品甲基安非他命1 次。
二、其另明知海洛因及甲基安非他命分屬毒品危害防制條例第2
    條第2 項第1 款、第2 款所定之第一級毒品、第二級毒品，
    不得持有及販賣。竟意圖營利，於不詳時間，在不詳處所，
    基於販賣第一級毒品海洛因及第二級毒品甲基安非他命以牟
    利之犯意，向不詳姓名者販入數量不詳之第一級毒品海洛因
    、第二級毒品甲基安非他命後，伺機販賣，並使用00000000
    00、0000000000、0000000000、0000000000、0000000000號
    行動電話作為販賣毒品之工具，於下述之時間、地點將第一
    級毒品海洛因及第二級毒品甲基安非他命以下述之價格、數
    量販賣予魏德林、洪月英、劉俊海、葉文萍、陳志忠等人：
（一）於99年9 月10日15時許，在其上開養羊之居所（即羊寮）
      外之統一超商，以新臺幣（下同）1,500 元之價格，販賣
      數量不詳之第二級毒品甲基安非命予魏德林而得利。
（二）於99年9 月23日上午7 、8 時許，在上開羊寮外，以3,00
      0 元之價格，販賣數量不詳之第二級毒品甲基安非他命予
      洪月英而得利。
（三）與其同居人吳速玉（已另由本院以100 年度訴字第27號審
      結）共同意圖營利，基於販賣第二級毒品甲基安非他命之
      犯意聯絡，由其在上開羊寮交付數量不詳之第二級毒品甲
      基安非他命予吳速玉，囑吳速玉於99年11月10日14時許，
      在屏東縣恆春鎮○○路41巷13號「原味火鍋店」，以2,00
      0 元之價格，共同販賣數量不詳之第二級毒品甲基安非他
      命予洪月英而得利。
（四）於99年9 月初某日下午某時許，在屏東縣車城鄉海邊之公
      墓，以2,000 元之價格，販賣數量不詳之第一級毒品海洛
      因予劉俊海，惟因劉俊海未帶錢而積欠款項，林樑燈嗣後
      多次以行動電話催討未果。
（五）於99年10月7 日21時許，在上開羊寮外，以1,500 元之價
      格，販賣數量不詳之第二級毒品甲基安非他命予葉文萍而
      得利。
（六）於99年10月18日近中午12時許，在屏東縣車城鄉○○路10
      5 號「熊家豬腳」餐廳，以500 元之價格，販賣數量不詳
      之第二級毒品甲基安非他命予葉文萍，惟因葉文萍缺錢而
      積欠款項未給。
（七）與其表弟董貴晃（已另由本院以100 年度訴字第78號審結
      ）共同意圖營利，基於販賣第二級毒品甲基安非他命之犯
      意聯絡，於99年9 月16日22時許，由陳志忠以0000000000
      號行動電話撥打林樑燈所有之0000000000號行動電話，在
      電話中聯絡妥交易事宜後，由林樑燈委由董貴晃交付第二
      級毒品甲基安非他命予陳志忠所指定之真實姓名年籍不詳
      成年男子方式，在屏東縣車城鄉○○村○道路旁，以
      1,000 元之價格，共同販賣第二級毒品甲基安非他命予陳
      志忠而得利。
（八）與董貴晃共同意圖營利，基於販賣第一級毒品海洛因之犯
      意聯絡，由陳志忠以0000000000號行動電話撥打林樑燈所
      有之0000000000號行動電話，在電話中聯絡妥交易事宜後
      ，由林樑燈委由董貴晃交付第一級毒品海洛因予陳志忠所
      指定之朱德勝方式，在上開羊寮附近之統一超商外（車城
      國小對面），以500 元之價格，共同販賣第一級毒品海洛
      因予陳志忠而得利。
三、嗣於99年11月22日上午6 時15分許及同日上午6 時35分許，
    在其位於屏東縣車城鄉○○村○○路45號住處及上開羊寮旁
    鐵皮屋處為警持本院所核發之搜索票執行搜索而查獲，並扣
    得如附表二所示第二級毒品甲基安非他命共2 包（驗後淨重
    分別為2.696 公克、0.308 公克）、其所有供販毒聯絡用之
    0000000000、0000000000、0000000000、0000000000、0000
    000000號行動電話（均含SIM 卡）5 支、其所有供施用第二
    級毒品甲基安非他命使用之殘留甲基安非他命成分難以完全
    析離之吸食器1 組、吸食器玻璃管2 支、藥鏟2 支、殘渣袋
    3 個，及與本案犯罪事實無關之夾鏈袋5 大包、二合一檢驗
    試劑3 包，復經採尿送驗，檢出第二級毒品甲基安非他命陽
    性反應，而查悉上情。
四、案經屏東縣政府警察局恆春分局報請臺灣屏東地方法院檢察
    署檢察官偵查起訴。
    理  由
壹、證據之證據能力
一、被告以外之人於審判外向法官所為之陳述，得為證據，刑事
    訴訟法第159 條之1 第1 項定有明文。依本條項文義與立法
    理由顯示，此處法官不限於本案之法官，尚包括他案之法官
    ，是證人董貴晃於本院100 年度訴字第78號案、證人吳速玉
    於本院100 年度訴字第27號審理中，在法官面前所為陳述，
    均有證據能力。
二、按被告以外之人於審判外之言詞或書面陳述，除法律有規定
    者外，不得作為證據，刑事訴訟法第159 條第1 項定有明文
    。被告以外之人（包括證人、鑑定人、告訴人、被害人及共
    同被告等）於審判外之言詞或書面陳述，為所謂傳聞證據，
    由於傳聞證據有悖於法院直接審理及言詞審理之精神，妨害
    當事人之反對詰問權，影響程序正義之實現，除法律有規定
    者（例如同法第159 條第2 項、第159 條之1 至第159 條之
    5 、第206 條等）外，原則上不具有證據能力。證人陳志忠
    於警詢中所為之陳述，本屬傳聞證據，被告及辯護人於本院
    準備程序中爭執其證據能力，且其於本院審理時所為供述，
    經核與其於警詢中之陳述一致，不符合刑事訴訟法第159 條
    之2 規定，故其於警詢中所為之陳述，不具有證據能力。
三、被告以外之人於偵查中向檢察官所為陳述，依刑事訴訟法第
    159 條之1 第2 項明文規定原則上得為證據。查證人魏德林
    、洪月英、劉俊海、葉文萍、陳志忠、朱德勝於偵查中在檢
    察官面前之具結證述，被告及辯護人未抗辯該審判外陳述有
    何顯不可信之情況，亦只就證人劉俊海、葉文萍、陳志忠、
    董貴晃、朱德勝請求行使反詰問權，是依前開法條規定，當
    有證據能力。
四、按被告以外之人於審判外之陳述，雖不符刑事訴訟法第159
    條之1 至之4 等規定，惟經當事人於審判程序同意作為證據
    ，法院審酌該言詞或書面陳述作成時之情況，認為適當者，
    亦得為證據；又當事人、代理人或辯護人於法院調查證據時
    ，知有刑事訴訟法第159 條第1 項不得為證據之情形，而未
    於言詞辯論終結前聲明異議者，視為有前項之同意；刑事訴
    訟法第159 條之5 定有明文。本件當事人、辯護人對本判決
    認定被告罪行所引其餘各項傳聞證據，未在言詞辯論終結前
    聲明異議，本院審酌上舉證據作成時，並無不當取供或非法
    取得情形，認以之作為本案證據亦屬適當，故依法有證據能
    力。
貳、實體方面
一、訊據被告固坦承於上揭時、地，施用第二級毒品甲基安非他
    命犯行不諱，及於本院審理時坦承於上揭時、地，販賣第二
    級毒品甲基安非他命予魏德林、洪月英及葉文萍事實欄二（
    六）等情不諱，惟矢口否認有何販賣或共同販賣第一級毒品
    海洛因或第二級毒品甲基安非他命予劉俊海、葉文萍事實欄
    二（五）及陳志忠之犯行，辯稱：劉俊海問我有無在賣海洛
    因，我說沒有，之前劉俊海有跟我借2 千元說是工作用的，
    所以我有跟劉俊海要；葉文萍羊寮那次是葉文萍要還給我錢
    ，我也沒有拿第二級毒品甲基安非他命給葉文萍；陳志忠這
    件事情我不知道，是董貴晃接到我的電話之後出去，我並不
    知情，董貴晃是到晚上11點多才總共拿1500元回來，後來有
    一個叫朱德勝的人來找董貴晃跟我要拿毒品，因為我沒有毒
    品可以賣，我就把1500元的錢都拿給朱德勝云云。上開施用
    第二級毒品甲基安非他命及販賣第二級毒品甲基安非他命予
    魏德林、洪月英及葉文萍事實欄二（六）之犯罪事實，除被
    告供承不諱外，並核與證人魏德林、洪月英、葉文萍於偵查
    中具結證述，及證人葉文萍於本院審理時具結證述，及另案
    被告吳速玉於本院100 年度訴字第27號審理時供述之情節均
    相符，並有通訊監察譯文、高雄市立凱旋醫院尿液檢驗報告
    各1 份，及高雄醫學大學附設中和紀念醫院檢驗報告2 份附
    卷可稽，及如附表二、附表三所示之物扣案足憑，足認被告
    上開任意性自白與事實相符，堪予採信。至被告上開否認部
    分雖辯解如上，惟核與證人劉俊海於偵查中具結證述、證人
    葉文萍於偵查及本院審理時具結證述、另案被告董貴晃於本
    院100 年度訴字第78號審理時供述及本院審理時具結證述、
    陳志忠、朱德勝於偵查中及本院審理時具結證述之情節不符
    ，且與上開通訊監察譯文不符，並有如附表二、附表三所示
    之物扣案足憑，又上開證人與被告均無仇怨，業經被告供陳
    在卷，衡情當無誣攀之理，故被告上開辯解，顯係臨訟卸責
    之詞，難予採信。雖證人劉俊海於本院審理時翻異前詞，證
    稱：「我沒有向被告買過毒品，只有向被告借過2 千元，因
    為當時身體不舒服希望趕快離去才這樣講，檢察官問時因為
    警察之前有問過，所以我就都照警訊這樣講。」云云，然證
    人劉俊海於偵查中證述時點離案發時間較審理時近，記憶較
    為清楚、單純，證述內容較不易受外力因素如人情壓力、個
    人親誼及利害關係等干擾，且觀諸其所述內容並未有附和檢
    警問題回答，乃均為其主動述及等情，應以證人劉俊海於偵
    查中證述之情節較為可採，證人劉俊海於本院審理時具結證
    述情節，核與上揭通訊監察譯文、其於偵查中證述情節及常
    情均有不符，尚非可採，其另涉偽證罪嫌，宜由檢察官另案
    偵辦，併此敘明。又查販賣毒品係政府嚴予查緝之違法行為
    ，並無公定價格，且出售份量可任意分裝增減，價格亦因毒
    品純度、買賣數量、買賣雙方關係資力、毒品來源是否充裕
    、檢警查緝等因素而有不同，難有客觀之標準，是販賣利得
    除經行為人坦承或價量明確外，實難加以認定，然不論是瓶
    裝或紙包之毒品，均可任意分裝或增減其分量，復可依買受
    人之需求按原包裝賣出或再分裝為小包出售，則無論以原包
    裝賣出或分裝後再行出賣之每包售價，均可因賺取價差而牟
    得利益，至為昭然；況毒品價格昂貴，取得不易，且為政府
    嚴予查緝之犯罪，凡為販賣之不法勾當者，苟無利可圖，應
    無甘冒被查緝法辦重刑之危險，平白無端義務為該買賣之工
    作，故堪認被告販入毒品之價格必較販出之價格低廉，或以
    同一價格而減少毒品之份量，而有從中賺取差額利潤圖利之
    意圖及事實，此應屬合於論理法則，且不違背社會通常經驗
    之理性判斷。是本件事證明確，被告犯行均堪以認定，應依
    法論科。
三、論罪科刑：按海洛因及甲基安非他命分別為毒品危害防制條
    例第2 條第2 項第1 款、第2 款規定之第一級毒品及第二級
    毒品，除法律另有規定者外，不得持有、施用及販賣。核被
    告犯罪事實一之所為，係犯毒品危害防制條例第10條第2項
    之施用第二級毒品罪；核被告犯罪事實二（一）（二）（三
    ）（五）（六）（七）之所為，均係犯違反毒品危害防制條
    例第4 條第2 項之販賣第二級毒品罪；核被告犯罪事實二（
    四）（八）之所為，均係犯毒品危害防制條例第4 條第1項
    之販賣第一級毒品罪。被告與另案被告吳速玉就犯罪事實二
    （三）所為，彼此有犯意聯絡和行為分擔，均為共同正犯；
    被告與另案被告董貴晃就犯罪事實二（七）（八）2 次所為
    ，彼此有犯意聯絡和行為分擔，均為共同正犯。被告施用前
    持有甲基安非他命之低度行為，應為施用之高度行為所吸收
    ，不另論罪。被告非法持有第一級毒品及第二級毒品之行為
    ，進而販賣，其持有之低度行為均應被販賣之高度行為所吸
    收，均不另論罪。被告所犯犯罪事實一施用第二級毒品及犯
    罪事實二（一）（二）（三）（四）（五）（六）（七）（
    八）販賣第一級毒品、販賣第二級毒品罪，犯意各別，犯罪
    構成要件不同，應予分論併罰。公訴意旨認販賣第一級毒品
    部分及販賣第二級毒品部分均係集合犯，惟與立法意旨有違
    ，尚有誤會。另按刑法第59條之得酌量減輕其刑者，必須犯
    罪另有特殊之原因與環境等情，而在客觀上足以引起一般同
    情，認為即予宣告法定最低度刑期猶嫌過重者，始有其適用
    ，至於被告犯行、情節輕微或被告犯罪之動機、手段、犯罪
    後之態度等各種情狀，僅可為法定刑內從輕科刑之標準，不
    得據為酌量減輕之理由（最高法院28年上字第1064號、45
    年臺上字第1165號、51年臺上字第899 號判例意旨參照）。
    被告事實欄二（四）（八）之販賣第一級毒品犯行，固戕害
    他人之身心，對社會治安有相當危害，惟其販賣海洛因之數
    量依購買之價格推論，應屬輕微，所圖得之利益非鉅，所為
    與販賣毒品之數量達數公斤以上之嚴重危害社會治安情形仍
    有不同，與其犯罪情節相較，猶屬情輕法重，並有傷人民對
    法律之情感，是自客觀以言，被告尚有可憫恕之處，茲依刑
    法第59條之規定，就被告事實欄二（四）（八）之販賣第一
    級毒品犯行，減輕其刑。
四、爰審酌被告明知毒品具有成癮性、濫用性，對社會深具危害
    ，被告正值青壯，不思正當工作營生，竟為謀個人私利，無
    視於政府制定毒品危害防制條例之立法美意，及毒品對於人
    體健康之戕害及國家對於杜絕毒品犯罪之禁令，非但施用甚
    而販賣毒品，危害國民身體健康及社會治安，並造成毒品之
    泛濫，販賣毒品對社會之危害甚鉅，而購買毒品者，甚多因
    施用毒品之結果，無工作能力，且一般均無正當工作收入，
    若非尋求親友經濟奧援，常會藉竊盜、搶奪等行為或再將購
    入之毒品重新販出牟利，以資作購買毒品費用，是被告惡性
    不可謂不重，所生危害不小，被告犯罪之動機、目的、手段
    、智識程度、所生危害，及犯罪後被告於審理中坦承部分犯
    行，尚知悔悟，惟仍否認部分犯行，犯後態度非佳等一切情
    狀，分別量處如主文所示之刑，並定其應執行刑，以資懲儆
    。
五、本件扣案之第二級毒品甲基安非他命2 包，被告供承係其所
    有供施用所剩，是本件扣案之第二級毒品甲基安非他命2 包
    ，應於其施用第二級毒品罪宣告沒收，至上揭毒品之包裝袋
    因包覆該毒品，其上顯留有該毒品之殘渣，衡情亦難以析離
    ，當應整體視之為毒品，連同包裝袋併予宣告沒收，另關於
    鑑驗耗用之部分，既滅失而不存在，自毋庸宣告沒收，附此
    敘明。被告所有供施用第二級毒品甲基安非他命使用之殘留
    甲基安非他命成分難以完全析離之吸食器1 組、吸食器玻璃
    管2 支、藥鏟2 支、殘渣袋3 個，參照上述說明，亦應宣告
    沒收銷燬。再按犯毒品危害防制條例第4 條之罪者，其供犯
    罪所用或因犯罪所得之財物，均沒收之，如全部或一部不能
    沒收時，追徵其價額或以其財產抵償之，同條例第19條第1
    項亦有明定，此一規定係採相對義務沒收原則，僅須為被告
    所有且供販賣毒品所用或因犯罪所得之物為已足，並不以當
    場搜獲扣押為限（最高法院93年度臺上字第2670號判決意旨
    參照）；惟該條係就販賣毒品犯罪所得之「財物」沒收之規
    定，尚不及於犯罪所得之利益。第按販賣毒品所得之對價，
    不問其中何部分屬於成本，何部分屬於犯罪所得之財物，應
    均予沒收（最高法院65年6 月22日65年度第5 次刑庭庭推總
    會議決議（一）意旨參照）。從而，扣案附表二所示之第二
    級毒品甲基安非他命2 包（合計驗後淨重3.004 公克）均為
    本案查獲之毒品，不問屬於犯人與否，應依毒品危害防制條
    例第18條第1 項前段規定沒收銷燬，上開扣案第二級毒品甲
    基安非他命之包裝袋共2 個及吸食器1 組、吸食器玻璃管2
    支、藥鏟2 支、殘渣袋3 個，依現行檢驗方式乃以刮除方式
    為之，其上仍會摻殘若干毒品無法分離，故均應依毒品危害
    防制條例第18條第1 項前段之規定併宣告沒收銷燬之（臺灣
    高等法院暨所屬法院96年法律座談會研討結論參照）。至鑑
    驗耗用之毒品既已滅失，自無庸宣告沒收銷燬。而扣案之行
    動電話5 支（含SIM 卡5 張）均係被告所有且供本案販賣毒
    品事宜之用，業經被告供承在卷，爰依毒品危害防制條例第
    19條第1 項規定，併諭知均予沒收。又被告販賣第一級毒品
    海洛因予陳志忠及販賣第二級毒品甲基安非他命予魏德林、
    洪月英、葉文萍、陳志忠所得共9,500 元，雖未扣案，然為
    被告販毒所得，亦應依毒品危害防制條例第19條第1 項規定
    宣告沒收，如全部或一部不能沒收，以其財產抵償之，其中
    未扣案如附表四編號3 所示之物與吳速玉連帶沒收，如全部
    或一部不能沒收時，以其與吳速玉之財產連帶抵償之；未扣
    案如附表四編號7 、8 所示之物均與董貴晃連帶沒收，如全
    部或一部不能沒收時，以其與董貴晃之財產連帶抵償之。至
    被告犯罪事實二（四）（六）販賣第一級毒品海洛因予證人
    劉俊海及販賣第二級毒品甲基安非他命予證人葉文萍，應得
    之對價2,000 元及500 元，因尚未交付予被告，故尚難認係
    被告犯罪之所得，爰不宣告沒收。至扣得之夾鏈袋5 大包、
    二合一檢驗試劑3 包，雖為被告之物，然均與本案犯罪事實
    無關乙情，業據被告陳明在卷，復查無其他證據足以證明上
    開物品係供被告本案犯罪使用，故均不為沒收之宣告，附此
    敘明。
據上論斷，應依刑事訴訟法第299 條第1 項前段，毒品危害防制
條例第4 條第1 項、第2 項、第10條第2 項、第18條第1 項、第
19條第1 項，刑法第11條前段、第28條、第51條第5 款、第59條
，判決如主文。
本案經檢察官潘國威到庭執行職務
中    華    民    國   100    年    5     月    13    日
                  刑事第三庭    審判長法  官 張世賢
                                      法  官 蕭筠蓉
                                      法  官 陳茂亭
以上正本證明與原本無異。
如不服本判決應於收受判決後10日內向本院提出上訴書狀，並應
敘述具體理由；其未敘述上訴理由者，應於上訴期間屆滿後20日
內向本院補提理由書（均須按他造當事人之人數附繕本）「切勿
逕送上級法院」。
中    華    民    國   100    年    5     月    13    日
                                      書記官  黃佳惠
附錄本判決論罪科刑法條：
毒品危害防制條例第4條第１項、第２項
製造、運輸、販賣第一級毒品者，處死刑或無期徒刑；處無期徒
刑者，得併科新臺幣2 千萬元以下罰金。
製造、運輸、販賣第二級毒品者，處無期徒刑或7 年以上有期徒
刑，得併科新臺幣1 千萬元以下罰金。
毒品危害防制條例第10條第２項
施用第二級毒品者，處 3 年以下有期徒刑。
 附表一：
┌───┬──────────────────┬───┐
│編號  │     主      文                     │備  註│
├───┼──────────────────┼───┤
│（一）│林樑燈販賣第二級毒品，處有期徒刑柒年│犯罪事│
│      │陸月；扣案之行動電話（含零玖零柒貳│實如事│
│      │捌壹、零玖貳柒柒捌陸零、零玖│實欄二│
│      │00000000、000000000│（一）│
│      │零、0000000000號SIM 卡）伍│所載  │
│      │支均沒收；未扣案新臺幣壹仟伍佰元沒收│      │
│      │，如全部或一部不能沒收時，以其財產抵│      │
│      │償之。                              │      │
├───┼──────────────────┼───┤
│（二）│林樑燈販賣第二級毒品，處有期徒刑柒年│犯罪事│
│      │陸月；扣案之行動電話（含零玖零柒貳│實如事│
│      │捌壹、零玖貳柒柒捌陸零、零玖│實欄二│
│      │00000000、000000000│（二）│
│      │零、0000000000號SIM 卡）伍│所載  │
│      │支均沒收；未扣案新臺幣仟元沒收，如│      │
│      │全部或一部不能沒收時，以其財產抵償之│      │
│      │。                                  │      │
├───┼──────────────────┼───┤
│（三）│林樑燈共同販賣第二級毒品，處有期徒刑│犯罪事│
│      │柒年陸月；扣案之行動電話（含零玖零│實如事│
│      │柒貳捌壹、零玖貳柒柒捌陸零、│實欄二│
│      │0000000000、0000000│（三）│
│      │零肆零、0000000000號SIM 卡│所載  │
│      │）伍支均沒收；未扣案新臺幣貳仟元與吳│      │
│      │速玉連帶沒收，如全部或一部不能沒收時│      │
│      │，以其與吳速玉之財產連帶抵償之。    │      │
├───┼──────────────────┼───┤
│（四）│林樑燈販賣第一級毒品，處有期徒刑拾伍│犯罪事│
│      │年陸月；扣案之行動電話（含零玖零柒│實如事│
│      │貳捌壹、零玖貳柒柒捌陸零、零│實欄二│
│      │玖00000000、0000000零│（四）│
│      │肆零、0000000000號SIM 卡）│所載  │
│      │伍支均沒收。                        │      │
├───┼──────────────────┼───┤
│（五）│林樑燈販賣第二級毒品，處有期徒刑柒年│犯罪事│
│      │陸月；扣案之行動電話（含零玖零柒貳│實如事│
│      │捌壹、零玖貳柒柒捌陸零、零玖│實欄二│
│      │00000000、000000000│（五）│
│      │零、0000000000號SIM 卡）伍│所載  │
│      │支均沒收；未扣案新臺幣壹仟伍佰元沒收│      │
│      │，如全部或一部不能沒收時，以其財產抵│      │
│      │償之。                              │      │
├───┼──────────────────┼───┤
│（六）│林樑燈販賣第二級毒品，處有期徒刑柒年│犯罪事│
│      │陸月；扣案之行動電話伍支（含零玖零│實如事│
│      │柒貳捌壹、零玖貳柒柒捌陸零、│實欄二│
│      │0000000000、0000000│（六）│
│      │零肆零、0000000000號行動電│所載  │
│      │話（均含SIM 卡）伍支均沒收。        │      │
├───┼──────────────────┼───┤
│（七）│林樑燈共同販賣第二級毒品，處有期徒刑│犯罪事│
│      │柒年陸月；扣案之行動電話（含零玖零│實如事│
│      │柒貳捌壹、零玖貳柒柒捌陸零、│實欄二│
│      │0000000000、0000000│（七）│
│      │零肆零、0000000000號SIM 卡│所載  │
│      │）伍支均沒收；未扣案新臺幣壹仟元與董│      │
│      │貴晃連帶沒收，如全部或一部不能沒收時│      │
│      │，以其與董貴晃之財產連帶抵償之。    │      │
├───┼──────────────────┼───┤
│（八）│林樑燈共同販賣第一級毒品，處有期徒刑│犯罪事│
│      │拾伍年陸月；扣案之行動電話（含零玖│實如事│
│      │零柒貳捌壹、零玖貳柒柒捌陸零│實欄二│
│      │、0000000000、零玖貳陸零貳│（八）│
│      │柒零肆零、0000000000號SIM │所載  │
│      │卡）伍支均沒收；未扣案新臺幣伍佰元與│      │
│      │董貴晃連帶沒收，如全部或一部不能沒收│      │
│      │時，以其與董貴晃之財產連帶抵償之。  │      │
├───┼──────────────────┼───┤
│（九）│林樑燈施用第二級毒品，處有期徒刑陸月│犯罪事│
│      │；扣案之第二級毒品甲基安非他命共貳包│實如事│
│      │（驗後淨重分別為貳點陸玖陸公克、零點│實欄一│
│      │零捌公克）、殘留甲基安非他命成分難│所載  │
│      │以完全析離之吸食器壹組、吸食器玻璃管│      │
│      │貳支、藥鏟貳支、殘渣袋個均沒收銷燬│      │
│      │。                                  │      │
└───┴──────────────────┴───┘
附表二：
┌───┬──────────────────┬───┐
│編號  │物品                                │備  註│
├───┼──────────────────┼───┤
│1     │第二級毒品甲基安非他命壹包（驗前淨重│      │
│      │貳點柒零壹公克，驗後淨重貳點陸玖陸公│      │
│      │克。                                │      │
├───┼──────────────────┼───┤
│2     │第二級毒品甲基安非他命壹包（驗前淨重│      │
│      │零點壹公克，驗後淨重零點零捌公│      │
│      │克。                                │      │
├───┼──────────────────┼───┤
│3     │吸食器壹組。                        │      │
├───┼──────────────────┼───┤
│4     │吸食器玻璃管貳支。                  │      │
├───┼──────────────────┼───┤
│5     │藥鏟貳支。                          │      │
├───┼──────────────────┼───┤
│6     │殘渣袋個。                        │      │
└───┴──────────────────┴───┘
附表三：
┌───┬──────────────────┬───┐
│編號  │物品                                │備  註│
├───┼──────────────────┼───┤
│1     │行動電話（含零玖零柒貳捌壹號  │      │
│      │SIM 卡）壹支。                      │      │
├───┼──────────────────┼───┤
│2     │行動電話（含零玖貳柒柒捌陸零號  │      │
│      │SIM 卡）壹支。                      │      │
├───┼──────────────────┼───┤
│3     │行動電話（含0000000000號  │      │
│      │SIM 卡）壹支。                      │      │
├───┼──────────────────┼───┤
│4     │行動電話（含0000000000號  │      │
│      │SIM 卡）壹支。                      │      │
├───┼──────────────────┼───┤
│5     │行動電話（含0000000000號  │      │
│      │SIM 卡）壹支。                      │      │
└───┴──────────────────┴───┘
 附表四：
┌───┬─────────┬────────────┐
│編號  │犯罪所得（新臺幣）│備  註                  │
├───┼─────────┼────────────┤
│1     │壹仟伍佰元。      │犯罪事實如事實欄二（一）│
│      │                  │所載                    │
├───┼─────────┼────────────┤
│2     │仟元。          │犯罪事實如事實欄二（二）│
│      │                  │所載                    │
├───┼─────────┼────────────┤
│3     │貳仟元。          │犯罪事實如事實欄二（三）│
│      │                  │所載                    │
├───┼─────────┼────────────┤
│4     │無。              │犯罪事實如事實欄二（四）│
│      │                  │所載                    │
├───┼─────────┼────────────┤
│5     │壹仟伍佰元。      │犯罪事實如事實欄二（五）│
│      │                  │所載                    │
├───┼─────────┼────────────┤
│6     │無。              │犯罪事實如事實欄二（六）│
│      │                  │所載                    │
├───┼─────────┼────────────┤
│7     │壹仟元。          │犯罪事實如事實欄二（七）│
│      │                  │所載                    │
├───┼─────────┼────────────┤
│8     │伍佰元。          │犯罪事實如事實欄二（八）│
│      │                  │所載                    │
└───┴─────────┴────────────┘